臺灣高雄地方法院刑事判決　　　　　　　96年度易字第1685號
公　訴　人　臺灣高雄地方法院檢察署檢察官
被　　　告　丙○○
上列被告因竊盜案件，經檢察官提起公訴（96年度偵字第4845號）
，本院判決如下：
    主  文
丙○○犯攜帶兇器竊盜未遂罪，累犯，處有期徒刑肆月，如易科
罰金，以新臺幣壹仟元折算壹日；減為有期徒刑貳月，如易科罰
金，以新臺幣壹仟元折算壹日。
    事  實
一、丙○○因缺錢買食物，竟意圖為自己不法之所有，於民國96
    年2 月5 日上午8 時許，自高雄市○○區○○路徒步至高雄
    市小港區大仁船渠，並攜帶客觀上可供兇器使用，足以對人
    之生命、身體構成威脅之螺絲起子1 支、水果刀1 把，侵入
    停放在該船渠內乙○○所有之「龍漁豐號」漁船（侵入船艦
    部分未據告訴），以徙手拉繩之方式打開該船甲板漁艙蓋，
    翻動漁艙蓋上之保麗龍尋找食物，著手竊取置於漁艙內之財
    物，適因他人發現予以阻止，始未行竊得逞。嗣丙○○欲自
    上開漁船下船逃逸時，經警到場而查獲上情，並扣得上開螺
    絲起子及水果刀。
二、案經乙○○訴由內政部警政署高雄港務局報請臺灣高雄地方
    法院檢察署檢察官偵查起訴。
    理 由
一、證據能力
(一)、被告警詢自白具任意性
    本件被告於本院主張其於警詢自白，係遭警員強迫伊講的云
    云，然據證人即船主乙○○於本院具結證稱：當時警員製作
    筆錄時，警員並未恐嚇及強迫被告等語（見本院卷第64頁）
    ，且經本院勘驗被告96年2 月5 日之警詢錄音帶，被告於96
    年2 月5 日之筆錄內容與播放錄音內容大致相符，一問一答
    ，被告對答如流，對員警詢問細節均能連續陳述，對員警的
    疑點亦能加以解釋等情，有本院勘驗筆錄在卷可憑（見本院
    卷第65頁至第81頁）。是被告上開辯解自無可採，其於警詢
    訊問時之供述應認具有任意性，亦得為本案論罪之證據。
(二)、按被告以外之人於偵查中向檢察官所為陳述，除顯有不可信
    之情況者外，得為證據，刑事訴訟法第159 條之1 第2 項定
    有明文。查證人乙○○於偵查中以證人身分具結後之陳述，
    因檢察官代表國家偵查犯罪、實施公訴，依法其有訊問證人
    之權，檢察官偵查中向被告以外之人所取得之陳述，原則上
    均能遵守法律規定，不致違法取供，其可信度極高，依前開
    之規定，證人乙○○於偵查中之證言自具有證據能力。
二、認定犯罪事實所憑之證據及理由
    訊據被告固坦承於上開時、地至「龍漁豐號」漁船上之事實
    ，惟矢口否認有何竊盜之犯行，辯稱：當時伊有幻聽、幻覺
    ，以為伊父母被抓到那裡，伊沒有行竊等語。經查：
(一)、被告於上開時、地，攜帶螺絲起子1 支、水果刀1 把，至證
    人乙○○所有之「龍漁豐號」漁船之事實，業據被告於本院
    審理時坦承不諱，核與證人即「龍漁豐號」漁船船主乙○○
    於偵查、本院審理證述情節相符，並有照片8 幀等件附卷可
    稽，復有扣案之螺絲起子1 支、水果刀1 把可憑，堪信為真
    實。
(二)、查依被告於警詢中供稱（即本院於96年8 月22日勘驗被告96
    年2 月5 日之警詢錄音帶勘驗譯文）：「（大約在8 點多…
    你在哪裡被警察查獲？）算是在堤防... 。」、「（什麼船
    上？你的船名？）「龍漁豐」號漁船上……」、「（此事因
    為什麼案件，你在船上做什麼事情，才會被警員查獲？）掀
    蓋子。」「（做什麼事情？）找東西吃。」、「（找東西吃
    嗎？很多天沒有吃飯，找東西吃嗎？）嗯」、「（很多天未
    進食？）嗯。」、「（你於何時？以何交通工具方式上去船
    上？）我是用走路的。」、「（用走路的，從哪裡走過去的
    ，是在幾點？）大約7 點…從二苓路…」、「（你本日（2
    月5 日）侵入「龍漁豐」號漁船上行竊是以何方式掀開？）
    用拉繩（將艙蓋）拉起。」、「（用繩子拉起來？）對。」
    、「（你本日（2 月5 日）侵入「龍漁豐」漁船時身上有無
    攜帶任何工具？）有攜帶一把螺絲起子及水果刀。」、「（
    你把水果刀與螺絲起子藏在身上哪裡？）我放在口袋裡」、
    「（你於「龍漁豐」漁船上有無竊得何物品？）沒有。」、
    「（偷竊東西前就被發現？）我剛剛掀開之時…」、「（你
    有破壞人家船上的東西嗎？）沒有，我在掀船蓋，他們就來
    了。」（見本院卷第69頁至第72頁）；於偵查中供稱：伊確
    實有掀船艙蓋等語（見偵查卷第3 頁），足見被告因缺錢買
    食物，於96年2 月5 日上午8 時許，侵入停放在高雄市小港
    區大仁船渠內之「龍漁豐號」漁船，並隨身攜帶螺絲起子1
    支、水果刀1 把，嗣徙手以繩子將該船甲板漁艙蓋拉起，而
    尋找食物，被告確實以行竊之意思接近財物，並進而物色財
    物，著手於竊盜行為，嗣因證人乙○○與員警據報趕至現場
    而未及竊得財物等情甚明。
(三)、再佐以證人即「龍漁豐號」漁船船主乙○○本院審理時具結
    證述：伊於96年2 月5 日上午8 時許，伊看到被告在別入的
    漁船上，伊認得當時在別人船上的人，係被告，因為該船的
    船主伊不認識，伊誤以為被告是該船的主人，伊就回去吃飯
    後，騎腳踏車再返回伊漁船停泊的位置時，在半途接到朋友
    打電話說伊船上有小偷，當時有人有制止該小偷的行為，但
    是該小偷比目擊者還要兇，伊一到現場看到被告還在伊船上
    正要下船，當時通知伊船上有小偷之人有在場，有告訴伊小
    偷就是在坐的被告，伊船上當天有被搜過的跡象，當時被告
    把螺絲起子及水果刀放在被告的胸口上衣口袋，係因為伊當
    時在警局製作筆錄時，在警員之要求下，被告就主動交出，
    伊確定被告上伊船上時，有帶螺起子及水果刀等語（見本院
    卷第62頁至第64頁），可知證人乙○○經他人通知被告在其
    所有之「龍漁豐號」漁船竊取該船上之物品時，至該船時，
    被告確實欲從該船下船，正與被告碰面，被告無法逃離現場
    ，且被告身上確實有螺絲起子及水果刀，核與被告於警詢之
    上開自白供述行竊之過程相符，益見被告在證人乙○○所有
    之「龍漁豐號」漁船有行竊之意思甚明。
(四)、被告雖辯稱：伊當天有幻聽、幻覺，以為伊父母被抓到那裡
    ，伊沒有打開艙蓋云云，然卻於偵查中供稱：伊父母被人家
    載走，伊要去找伊父母，因為伊和別人有錢的糾紛，伊掀船
    艙蓋係要找伊的父母等語（見偵查卷第3 頁），顯見被告前
    後辯解不一，且被告於警局製作筆錄時，警員帶被告再返回
    證人乙○○之「龍漁豐號」船上現場模擬，被告可具體指出
    在船上翻動之位置，業經證人乙○○於本院具結證述無訛（
    見本院卷第64頁），復有照片可憑（見警卷第15頁），足見
    當時警員查獲後帶被告返回該船上時，被告在現場指認其翻
    動的位置，勘認被告為上述竊取行為時係於精神正常狀態下
    所為，倘被告當時有幻聽、幻覺，豈有能對於竊取之地點記
    憶深刻，且依卷內照片所示「龍漁豐號」漁船從外觀上即可
    看出是否有人在該船上，倘被告當時確實有看到其父母親，
    何以不呼喊父母親，豈有未經證人乙○○之同意即逕行進入
    該船上，而打開該船甲板漁艙蓋，是被告打開該船甲板漁艙
    蓋，係著手尋找財物，被告所辯上情，顯係飾詞，不足採信
    。
(五)、綜上所述，被告打開該船甲板漁艙蓋，係要著手竊取置於漁
    艙內之財物，適因他人發現，惟恐被人發現欲自上開漁船下
    船逃逸，始未行竊得逞，被告所辯上情，屬卸責之詞，不足
    採信，被告上開竊盜未遂犯行，事證明確，堪以認定。
三、論罪科刑
    按刑法第321 條第1 項第3 款之攜帶兇器竊盜罪，係以行為
    人攜帶兇器竊盜為其加重條件，此所謂兇器，其種類並無限
    制，凡客觀上足對人之生命、身體、安全構成威脅，具有危
    險性之兇器均屬之，且祇須行竊時攜帶此種具有危險性之兇
    器為已足。查本件被告為上開犯行所攜帶之螺絲起子部分，
    經本院當庭勘驗：為鐵製物品，前端呈十字狀，並附有握把
    ，總長約18公分，可供開啟螺絲使用；水果刀部分：長29公
    分，亦為鐵製物品，並附有握把，其中刀刃部分長約17.3
    公分，刀刃呈鉅齒狀（見本院96年7 月16日審判筆錄暨照片
    2 幀）。觀諸上開工具，係屬外觀質地硬、型式銳利之金屬
    製品，是該等物品，足認客觀上足對人之生命、身體、安全
    構成威脅，具有危險性，可供兇器使用，屬刑法第321 條第
    1 項第3 款所稱之兇器無誤。被告於攜帶螺絲起子1 支、水
    果刀1 把兇器，進入證人乙○○漁船竊取物品，惟未得逞，
    核其所為，係犯刑法第321 條第2 項、第1 項第3 款之攜帶
    兇器竊盜未遂罪。被告已著手於犯罪行為之實行，而未至竊
    得財物之結果，為未遂犯，應依刑法第25條第2 項之規定減
    輕其刑。又被告前因毒品危害防制條例案件，經本院於94年
    3 月17日以94年度簡上字第112 號判決判處有期徒刑5 月確
    定；又因竊盜案件，經本院於94年3 月21日以94年度簡上字
    第69號判決判處有期徒刑5 月確定；上開案件並經定應執行
    有期徒刑9 月，而於95年3 月5 日縮短刑期執行完畢出監，
    此有臺灣高等法院被告前案紀錄表1 份附卷可參，其於有期
    徒刑執行完畢後，5 年以內故意再犯本件有期徒刑以上之罪
    ，係屬累犯，應依刑法第47條第1 項之規定加重其刑，並先
    加後減之。爰審酌被告有如上述之前科紀錄，素行非佳，又
    正值青壯之年，不思以正當方式取得財物，竟貪圖私慾，持
    兇器進入他人漁船上欲竊取財物，對於他人之財產安全及社
    會治安之維護，危害甚鉅，惡行非輕，且犯罪後未能坦承犯
    行等一切情狀，量處如主文所示之刑，並諭知易科罰金之折
    算標準。又被告所為上開竊盜犯行，其犯罪時間係於96 年4
    月24日以前，合於中華民國96年罪犯減刑條例之規定，應依
    該條例第2 條第1 項第3 款、第7 條之規定，減其宣告刑，
    併諭知易科罰金之折算標準。至於扣案之螺絲起子1 支、水
    果刀1 把，因被告否認為其所有，亦無證據證明該物係被告
    所有，爰不宣告沒收，附此敘明。
據上論斷，應依刑事訴訟法第299條第1項前段，刑法第第321 條
第2項、第1項第3款、第47條第1項、第25條第2項、第41條第1項
前段，中華民國96年罪犯減刑條例第2 條第1 項第3 款、第7 條
，刑法施行法第1 條之1 ，判決如主文。
本案經檢察官甲○○到庭執行職務。
中　　華　　民　　國　　96　　年　　 8 　　月　  27　　日
                刑事第十五庭 審判長 法  官  唐照明
                                    法  官  周宛瑩
                                    法　官  文昌
以上正本證明與原本無異。
如不服本判決應於收受本判決後10日內向本院提出上訴書狀，並
應敘述具體理由，如未敘述上訴理由者，應於上訴期間屆滿後20
日內補提理由書狀於本院（均須按他造當事人之人數附繕本）「
切勿逕送上級法院」。
中　　華　　民　　國　　96　　年　　 8 　　月　  27　　日
 　　　　　　　　　　　　　　　　　 書記官  吳良美
附錄本判決論罪之法條
中華民國刑法第321條
犯竊盜罪而有左列情形之一者，處6 月以上、5 年以下有期徒刑
：
一  於夜間侵入住宅或有人居住之建築物、船艦或隱匿其內而犯
之
    者。
二  毀越門扇、牆垣或其他安全設備而犯之者。
三  攜帶兇器而犯之者。
四  結夥三人以上而犯之者。
五  乘火災、水災或其他災害之際而犯之者。
六  在車站或埠頭而犯之者。
